臺灣桃園地方法院刑事判決　　　　　　　　　　　　九十三年度簡上字第二０八號
　　上　訴　人
　　即　被　告　乙○○　男　二.
　　選任辯護人　翁志明律師
右上訴人即被告因違反毒品危害防制條例案件，不服本院簡易庭九十三年度桃簡字第
七四五號，中華民國九十三年六月二日第一審刑事簡易判決（聲請簡易判決處刑案號
：九十三年度偵字第六七九八號），提起上訴，經本院合議庭審理，判決如左：
    主  文
原判決撤銷。
乙○○持有第二級毒品，處罰金新台幣壹萬貳仟元，如易服勞役，以參佰元折算壹日
，緩刑貳年。
    事  實
一、乙○○明知ＭＤＭＡ（俗稱搖頭丸）列係毒品危害防制條例第二條第二項第二款
    所規定之第二級毒品，不得非法持有，竟基於持有第二級毒品之犯意，於民國九
    十二年八月二十二日一時五十分許前某時，在桃園縣桃園市○○路一九九號獅子
    王ＰＵＢ內，自一位真實姓名、年籍均不詳之成年女子處取得第二級毒品ＭＤＭ
    Ａ一顆（淨重○．三公克）後，即非法持有之，並放置於其所著上衣之口袋內。
    嗣於九十二年八月五十日一時五十分許，在上開獅子王ＰＵＢ門口為警查獲，並
    當場扣得上開ＭＤＭＡ一顆。
二、案經桃園縣政府警察局桃園分局報請臺灣桃園地方法院檢察署檢察官偵查後聲請
    以簡易判決處刑。
    理  由
一、訊據被告乙○○固坦認於右揭時、地，為警查獲持有扣案物品一情，惟矢口否認
    有何持有第二級毒品之犯行，辯稱：扣案物品是案發前由一位陌生女子拿給伊，
    伊不知扣案物品係第二級毒品ＭＤＭＡ云云。然查，右揭事實迭據被告於警詢、
    檢察官訊問時坦承不諱，並核與證人即查獲本案之警員陳佳祺、甲○○分別於本
    院審理中所結證述之查獲情節相符（見本院九十三年十月六日、同年十二月十日
    審判筆錄），復有第二級毒品ＭＤＭＡ一顆扣案為證，而該扣案之毒品，經送請
    行政院衛生署管制藥品管理局進行鑑定，檢驗結果：紫色圓形錠一顆，一面有刻
    痕，另一面有ｍｍ圖樣，檢出ＭＤＭＡ成份，有該局管檢字第○九三○○○二五
    七三號檢驗成績書一紙附卷可稽（附於九十三年度毒偵字第三三九號偵查卷第十
    八頁）。另參以被告於本院審理中既就伊甫從某大學畢業，曾自大眾傳播媒體聽
    聞存有搖頭丸此類毒品，且知悉有人因施用搖頭丸為警查獲等情供述甚詳在卷（
    見本院九十三年十二月十日審判筆錄），可認其智識程度非淺，且其就案發地點
    可能有第二級毒品流通一情，實不得諉為不知，是衡常被告至案發地點跳舞玩樂
    定當知應更小心謹慎，以避免觸及毒品，致罹刑典，方符常情，然被告所供，其
    於案發當日係受一完全陌生之女子處交付，取得上開扣案物品，而其見此竟仍心
    未生疑，進而將之放置在己身所著之上衣口袋內，亦與常情有違。綜上，被告所
    辯顯係事後卸責之詞，委無足取。本件事證明確，被告右揭犯行，足可認定，應
    依法論科。
二、按被告乙○○行為前，毒品危害防制條例業經於九十二年七月九日修正公布，依
    同條例第三十六條規定，自公布後六個月施行，而於九十三年一月九日施行；修
    正前、後該條例第十一條第二項關於持有第二級毒品之構成要件及法定刑並無不
    同；惟修正後該條例第十一條增訂第四項持有毒品達一定數量者，加重其刑至二
    分之一，其標準由行政院定之。行政院並於九十三年一月七日訂定轉讓持有毒品
    加重其刑之數量標準，該標準第二條第一項第二款明定持有第二級毒品達淨重十
    公克以上者，加重其刑至二分之一；同條第二項並規定前項所稱淨重，指除去包
    裝後之毒品重量。該標準亦已於九十三年一月九日生效施行。本件被告行為後法
    律有變更，而被告所持有之第二級毒品淨重為○‧三公克，依修正前之規定，並
    無加重其刑之問題；依修正後之規定，未達行政院所定上開應加重其刑之標準，
    亦毋庸加重其刑；依被告本件持有毒品之數量，比較修正前、後毒品危害防制條
    例之新、舊法規定情形，新法即修正後毒品危害防制條例之規定尚非不利於被告
    ，自應依刑法第二條第一項前段之規定，適用修正後即裁判時之法律處罰。核被
    告所為，係犯修正後毒品危害防制條例第十一條第二項之持有第二級毒品罪。至
    扣案之ＭＤＭＡ一顆，已因取樣鑑定而滅失不存在，有行政院衛生署管制藥品管
    理局九十三年四月十四日管檢字第○九三○○○二五七三號函一份附卷足佐（附
    於上開偵查卷第十七頁），而原審漏未審酌上情，仍依毒品危害防制條例第十八
    條第一項前段之規定，就扣案之上開ＭＤＭＡ一顆諭知沒收銷燬之，尚有違誤。
    被告上訴意旨以其不知案發當時所持有之物為第二級毒品為由，而指摘原判決不
    當，雖無可取，然原判決既有上開可議之處，自應由本院予以撤銷改判。爰審酌
    被告犯罪之動機、目的、手段、所生危害，持有第二級毒品數量，及犯後之態度
    ，惟念其並無何前科紀錄，有刑案資料查註紀錄表及臺灣高等法院被告全國前科
    紀錄表在卷可按，素行尚稱良好等一切情狀，量處如主文所示之刑，並諭知易服
    勞役之折算標準，以資懲儆。末查，被告未曾受有期徒刑以上刑之宣告，有上開
    刑案資料查註紀錄表及臺灣高等法院被告全國前科紀錄表在卷可按，且其甫從大
    學畢業，因一時失慮，偶罹刑典，經此偵查及審判程序後，當知所警惕，而信無
    再犯之虞，本院認前所宣告之刑，以暫不執行為適當，爰併諭知緩刑二年，以勵
    自新。
據上論斷，應依刑事訴訟法第四百五十五條之一第三項、第三百六十九條第一項前段
、第三百六十四條、第二百九十九條第一項前段，修正後毒品危害防制條例第十一條
第二項，刑法第十一條前段、第二條第一項前段、第四十二條第二項、第七十四條第
一款、罰金罰鍰提高標準條例第二條，判決如主文。
本案經檢察官孫沛琦到庭執行職務。
中　　　華　　　民　　　國　　九十三　　年　　 十二 　　月　　二十四　　日
                                臺灣桃園地方法院刑事第十二庭
                                    審判長法  官  游  紅  桃
                                          法  官  黃  永  定
                                          法  官  王  美  玲
右正本證明與原本無異。
不得上訴。
                                          書記官  張  子  涵
中　　　華　　　民　　　國　　九十三　　年　　 十二 　　月　　二十四　　日
附錄本案論罪科刑法條全文：
修正後毒品危害防制條例第十一條：
持有第一級毒品者，處三年以下有期徒刑、拘役或新臺幣五萬元以下罰金。
持有第二級毒品者，處二年以下有期徒刑、拘役或新臺幣三萬元以下罰金。
持有專供製造或施用第一、二級毒品之器具者，處一年以下有期徒刑、拘役或新臺幣
一萬元以下罰金。
持有毒品達一定數量者，加重其刑至二分之一，其標準由行政院定之。
